---
title: "01_dataset_creation"
output: html_document
---

# Environment

```{r}
library(data.table)
library(summarytools)
library(zoo)
library(dplyr)
library(magrittr)
library(lubridate)

# defining functions

special_date = function(number){
  date = if_else(number%in%c(-1,0,NA), as.Date(NA), as.Date(as.character(number),format="%Y%m%d"))
  return(date)
}
```


# Data Load

## poblacion_diana

```{r}
poblacion_diana <- fread("/opt/datos_compartidos/vacunas_data/01_Poblacion_Diana_Pat_BPS.txt",header = T,encoding = 'UTF-8');poblacion_diana<-as.data.frame(poblacion_diana);names(poblacion_diana)<-c("COD_NUHSA_ENCRIPTADO","COD_FEC_NACIMIENTO","COD_FEC_FALLECIMIENTO","FEC_BAJA_EXITUS","DESC_SEXO","MAYORES_60","MENORES_PATOLOGIAS","RESIDE_RESIDENCIA","GRUPO_7","COLECTIVO_G7","DIABETES","HTA","CÁNCER_CABEZA_CUELLO","CÁNCER_ESTÓMAGO","CÁNCER_COLORRECTAL","CÁNCER_HÍGADO_VÍAS_BILIARES","CÁNCER_PÁNCREAS","CÁNCER_BRONQUIO_PULMÓN","CÁNCER_TIROIDES","CÁNCER_HUESO_TEJIDOS_BLANDOS","MELANOMA_PIEL","CÁNCER_MAMA","CÁNCER_ÚTERO","CÁNCER_CUELLO_UTERINO","CÁNCER_OVARIO","CÁNCER_PRÓSTATA","CÁNCER_TESTÍCULO","CÁNCER_RIÑÓN_PELVIS_RENAL","CÁNCER_VEJIGA","ENFERMEDAD_HODGKIN","LINFOMA_NO_HODGKIN","LEUCEMIA","CÁNCER_INMUNOPROLIFERATIVO","SARCOMA_KAPOSI","VIH","EPOC","ASMA","INSUF_CARDIACA","CARDIOPATÍA_ISQUÉMCIA","HEPATOPATIA_CRÓNICA","CIRROSIS","INSUF_RENAL_CRÓNICA")

poblacion_diana[,c("DESC_SEXO","MAYORES_60","MENORES_PATOLOGIAS","RESIDE_RESIDENCIA","GRUPO_7","COLECTIVO_G7")]<-apply(poblacion_diana[,c("DESC_SEXO","MAYORES_60","MENORES_PATOLOGIAS","RESIDE_RESIDENCIA","GRUPO_7","COLECTIVO_G7")],2, function(x) as.factor(x) )

# dates need to be converted from the original source, missing means NO

poblacion_diana[,c("COD_FEC_NACIMIENTO","COD_FEC_FALLECIMIENTO","FEC_BAJA_EXITUS","DIABETES","HTA","CÁNCER_CABEZA_CUELLO","CÁNCER_ESTÓMAGO","CÁNCER_COLORRECTAL","CÁNCER_HÍGADO_VÍAS_BILIARES","CÁNCER_PÁNCREAS","CÁNCER_BRONQUIO_PULMÓN","CÁNCER_TIROIDES","CÁNCER_HUESO_TEJIDOS_BLANDOS","MELANOMA_PIEL","CÁNCER_MAMA","CÁNCER_ÚTERO","CÁNCER_CUELLO_UTERINO","CÁNCER_OVARIO","CÁNCER_PRÓSTATA","CÁNCER_TESTÍCULO","CÁNCER_RIÑÓN_PELVIS_RENAL","CÁNCER_VEJIGA","ENFERMEDAD_HODGKIN","LINFOMA_NO_HODGKIN","LEUCEMIA","CÁNCER_INMUNOPROLIFERATIVO","SARCOMA_KAPOSI","VIH","EPOC","ASMA","INSUF_CARDIACA","CARDIOPATÍA_ISQUÉMCIA","HEPATOPATIA_CRÓNICA","CIRROSIS","INSUF_RENAL_CRÓNICA")]<-apply(poblacion_diana[,c("COD_FEC_NACIMIENTO","COD_FEC_FALLECIMIENTO","FEC_BAJA_EXITUS","DIABETES","HTA","CÁNCER_CABEZA_CUELLO","CÁNCER_ESTÓMAGO","CÁNCER_COLORRECTAL","CÁNCER_HÍGADO_VÍAS_BILIARES","CÁNCER_PÁNCREAS","CÁNCER_BRONQUIO_PULMÓN","CÁNCER_TIROIDES","CÁNCER_HUESO_TEJIDOS_BLANDOS","MELANOMA_PIEL","CÁNCER_MAMA","CÁNCER_ÚTERO","CÁNCER_CUELLO_UTERINO","CÁNCER_OVARIO","CÁNCER_PRÓSTATA","CÁNCER_TESTÍCULO","CÁNCER_RIÑÓN_PELVIS_RENAL","CÁNCER_VEJIGA","ENFERMEDAD_HODGKIN","LINFOMA_NO_HODGKIN","LEUCEMIA","CÁNCER_INMUNOPROLIFERATIVO","SARCOMA_KAPOSI","VIH","EPOC","ASMA","INSUF_CARDIACA","CARDIOPATÍA_ISQUÉMCIA","HEPATOPATIA_CRÓNICA","CIRROSIS","INSUF_RENAL_CRÓNICA")],2, function(x) special_date(x) )

poblacion_diana$COD_FEC_NACIMIENTO<-as.Date(poblacion_diana$COD_FEC_NACIMIENTO) 
poblacion_diana$COD_FEC_FALLECIMIENTO<-as.Date(poblacion_diana$COD_FEC_FALLECIMIENTO)
poblacion_diana$FEC_BAJA_EXITUS<-as.Date(poblacion_diana$FEC_BAJA_EXITUS)
poblacion_diana$DIABETES<-as.Date(poblacion_diana$DIABETES)
poblacion_diana$HTA<-as.Date(poblacion_diana$HTA)
poblacion_diana$CÁNCER_CABEZA_CUELLO<-as.Date(poblacion_diana$CÁNCER_CABEZA_CUELLO)
poblacion_diana$CÁNCER_ESTÓMAGO<-as.Date(poblacion_diana$CÁNCER_ESTÓMAGO)
poblacion_diana$CÁNCER_COLORRECTAL<-as.Date(poblacion_diana$CÁNCER_COLORRECTAL)
poblacion_diana$CÁNCER_HÍGADO_VÍAS_BILIARES<-as.Date(poblacion_diana$CÁNCER_HÍGADO_VÍAS_BILIARES)
poblacion_diana$CÁNCER_PÁNCREAS<-as.Date(poblacion_diana$CÁNCER_PÁNCREAS)
poblacion_diana$CÁNCER_BRONQUIO_PULMÓN<-as.Date(poblacion_diana$CÁNCER_BRONQUIO_PULMÓN)
poblacion_diana$CÁNCER_TIROIDES<-as.Date(poblacion_diana$CÁNCER_TIROIDES)
poblacion_diana$CÁNCER_HUESO_TEJIDOS_BLANDOS<-as.Date(poblacion_diana$CÁNCER_HUESO_TEJIDOS_BLANDOS)
poblacion_diana$MELANOMA_PIEL<-as.Date(poblacion_diana$MELANOMA_PIEL)
poblacion_diana$CÁNCER_MAMA<-as.Date(poblacion_diana$CÁNCER_MAMA)
poblacion_diana$CÁNCER_ÚTERO<-as.Date(poblacion_diana$CÁNCER_ÚTERO)
poblacion_diana$CÁNCER_CUELLO_UTERINO<-as.Date(poblacion_diana$CÁNCER_CUELLO_UTERINO)
poblacion_diana$CÁNCER_OVARIO<-as.Date(poblacion_diana$CÁNCER_OVARIO)
poblacion_diana$CÁNCER_PRÓSTATA<-as.Date(poblacion_diana$CÁNCER_PRÓSTATA)
poblacion_diana$CÁNCER_TESTÍCULO<-as.Date(poblacion_diana$CÁNCER_TESTÍCULO)
poblacion_diana$CÁNCER_RIÑÓN_PELVIS_RENAL<-as.Date(poblacion_diana$CÁNCER_RIÑÓN_PELVIS_RENAL)
poblacion_diana$CÁNCER_VEJIGA<-as.Date(poblacion_diana$CÁNCER_VEJIGA)
poblacion_diana$ENFERMEDAD_HODGKIN<-as.Date(poblacion_diana$ENFERMEDAD_HODGKIN)
poblacion_diana$LINFOMA_NO_HODGKIN<-as.Date(poblacion_diana$LINFOMA_NO_HODGKIN)
poblacion_diana$LEUCEMIA<-as.Date(poblacion_diana$LEUCEMIA)
poblacion_diana$CÁNCER_INMUNOPROLIFERATIVO<-as.Date(poblacion_diana$CÁNCER_INMUNOPROLIFERATIVO)
poblacion_diana$SARCOMA_KAPOSI<-as.Date(poblacion_diana$SARCOMA_KAPOSI)
poblacion_diana$VIH<-as.Date(poblacion_diana$VIH)
poblacion_diana$EPOC<-as.Date(poblacion_diana$EPOC)
poblacion_diana$ASMA<-as.Date(poblacion_diana$ASMA)
poblacion_diana$INSUF_CARDIACA<-as.Date(poblacion_diana$INSUF_CARDIACA)
poblacion_diana$CARDIOPATÍA_ISQUÉMCIA<-as.Date(poblacion_diana$CARDIOPATÍA_ISQUÉMCIA)
poblacion_diana$HEPATOPATIA_CRÓNICA<-as.Date(poblacion_diana$HEPATOPATIA_CRÓNICA)
poblacion_diana$CIRROSIS<-as.Date(poblacion_diana$CIRROSIS)
poblacion_diana$INSUF_RENAL_CRÓNICA<-as.Date(poblacion_diana$INSUF_RENAL_CRÓNICA)


# changing reference in sex


poblacion_diana$DESC_SEXO<-relevel(as.factor(poblacion_diana$DESC_SEXO), ref = "Mujer" )

```

## poblacion_diana_opt

We are creating an optimized version of poblacion diana

```{r}
poblacion_diana_opt<-poblacion_diana%>%select(COD_NUHSA_ENCRIPTADO,COD_FEC_NACIMIENTO,COD_FEC_FALLECIMIENTO,FEC_BAJA_EXITUS,DESC_SEXO,MAYORES_60,MENORES_PATOLOGIAS,RESIDE_RESIDENCIA,GRUPO_7)

# we create an age field on the day of the beginning of 2020, right before the the pandemic began.
poblacion_diana_opt$age<-trunc((poblacion_diana_opt$COD_FEC_NACIMIENTO %--% '2020-01-01' ) / years(1))

# we create an optimized mortality field
poblacion_diana_opt$mortality<-as.factor(if_else(is.na(poblacion_diana$COD_FEC_FALLECIMIENTO)|is.na(poblacion_diana$FEC_BAJA_EXITUS), 0,1))

# TODO !!! ¿qué fecha prevalece en el coalesce?
poblacion_diana_opt$mortality_date<-coalesce(poblacion_diana$COD_FEC_FALLECIMIENTO,poblacion_diana$FEC_BAJA_EXITUS)

# TODO diferenciar tipo de cáncer en estudio
poblacion_diana_opt$cancer<-as.factor(if_else(is.na(poblacion_diana$CÁNCER_BRONQUIO_PULMÓN) & is.na(poblacion_diana$CÁNCER_CABEZA_CUELLO) & is.na(poblacion_diana$CÁNCER_COLORRECTAL) & is.na(poblacion_diana$CÁNCER_CUELLO_UTERINO) & is.na(poblacion_diana$CÁNCER_ESTÓMAGO) & is.na(poblacion_diana$CÁNCER_HÍGADO_VÍAS_BILIARES) & is.na(poblacion_diana$CÁNCER_HUESO_TEJIDOS_BLANDOS) & is.na(poblacion_diana$CÁNCER_INMUNOPROLIFERATIVO) & is.na(poblacion_diana$CÁNCER_MAMA) & is.na(poblacion_diana$CÁNCER_OVARIO) & is.na(poblacion_diana$CÁNCER_PÁNCREAS) & is.na(poblacion_diana$CÁNCER_PRÓSTATA) & is.na(poblacion_diana$CÁNCER_RIÑÓN_PELVIS_RENAL) & is.na(poblacion_diana$CÁNCER_TESTÍCULO) & is.na(poblacion_diana$CÁNCER_TIROIDES) & is.na(poblacion_diana$CÁNCER_ÚTERO) & is.na(poblacion_diana$CÁNCER_VEJIGA) & is.na(poblacion_diana$MELANOMA_PIEL) & is.na(poblacion_diana$ENFERMEDAD_HODGKIN) & is.na(poblacion_diana$LINFOMA_NO_HODGKIN) & is.na(poblacion_diana$LEUCEMIA) & is.na(poblacion_diana$SARCOMA_KAPOSI),0,1))

# TODO no se está teniendo en cuenta la fecha de las comorbilidades en el análisis
poblacion_diana_opt<-cbind(poblacion_diana_opt,poblacion_diana[,c("VIH","EPOC","ASMA","INSUF_CARDIACA","CARDIOPATÍA_ISQUÉMCIA","HEPATOPATIA_CRÓNICA","CIRROSIS","INSUF_RENAL_CRÓNICA")])

poblacion_diana_opt[,c("VIH","EPOC","ASMA","INSUF_CARDIACA","CARDIOPATÍA_ISQUÉMCIA","HEPATOPATIA_CRÓNICA","CIRROSIS","INSUF_RENAL_CRÓNICA")]<-as.factor(apply(poblacion_diana_opt[,c("VIH","EPOC","ASMA","INSUF_CARDIACA","CARDIOPATÍA_ISQUÉMCIA","HEPATOPATIA_CRÓNICA","CIRROSIS","INSUF_RENAL_CRÓNICA")],2, function(x) if_else(is.na(x),0,1) ))
```

## resultados_pruebas_COVID

```{r}
resultados_pruebas_COVID <- fread("../data/04_Resultados_pruebas_COVID.txt",header = T,encoding = 'UTF-8');resultados_pruebas_COVID<-as.data.frame(resultados_pruebas_COVID)
# dates need to be converted from the original source, missing means NO

resultados_pruebas_COVID$FECHA_MUESTRA<-as.Date(as.character(resultados_pruebas_COVID$FECHA_MUESTRA),format="%d/%m/%Y")

infect_COVID_num<-resultados_pruebas_COVID%>%
  group_by(COD_NUHSA_ENCRIPTADO) %>%
  summarise(infecc_covid = n())

# first COVID infection with date available
infect_COVID_first<-resultados_pruebas_COVID %>%
  group_by(COD_NUHSA_ENCRIPTADO)  %>%
  filter(row_number()==1 & DESC_T_PRUEBA=='PCR' & !is.na(FECHA_MUESTRA))

infect_COVID_first<-infect_COVID_first %>%
  rename(infect_COVID_first_date = FECHA_MUESTRA)%>%
  select(COD_NUHSA_ENCRIPTADO,infect_COVID_first_date)
```

## episodios_cmbd

One of the first 5 admission diagnoses, should be in this list

var1	freq	descripcion
U07.1	41192	COVID-19
J18.9	11869	Neumonía, microorganismo no especificado
J12.89	3384	Otros tipos de neumonía vírica
J22	3046	Infección aguda del tracto respiratorio inferior, no especificada
J96.00	2305	Insuficiencia respiratoria aguda no especificada si con hipoxia o con hipercapnia
J96.01	2131	Insuficiencia respiratoria aguda con hipoxia
J96.02	1317	Insuficiencia respiratoria aguda con hipercapnia
J96.20	1177	Insuficiencia respiratoria aguda y crónica no especificada si con hipoxia o con hipercapnia
J90	1113	Derrame pleural, no clasificable bajo otro concepto
J47.0	1045	Bronquiectasias con infección aguda de vías respiratorias bajas
J96.21	772	Insuficiencia respiratoria aguda y crónica con hipoxia
J98.01	597	Broncoespasmo agudo
J18.0	512	Bronconeumonía, microorganismo no especificado
J84.9	497	Enfermedad intersticial pulmonar, no especificada
J96.91	365	Insuficiencia respiratoria no especificada, con hipoxia
J96.90	348	Insuficiencia respiratoria no especificada, sin especificar si con hipoxia o con hipercapnia
J96.92	339	Insuficiencia respiratoria no especificada, con hipercapnia
J84.89	330	Otros tipos de enfermedades pulmonares intersticiales especificadas
J81.0	302	Edema agudo de pulmón
I26.99	291	Otra embolia pulmonar sin cor pulmonale agudo
J06.9	204	Infección respiratoria aguda del tracto respiratorio superior, no especificada
J98.9	112	Trastorno respiratorio, no especificado
J95.89	107	Otras complicaciones y trastornos posprocedimiento de aparato respiratorio, no clasificados bajo otro concepto
J12.9	86	Neumonía vírica, no especificada
O98.52	82	Otras enfermedades virales que complican el parto
J84.111	72	Neumonía intersticial idiopática, no especificada de otro modo
O98.513	70	Otras enfermedades virales que complican el embarazo, tercer trimestre
J20.8	66	Bronquitis aguda por otros organismos especificados
J96.11	64	Insuficiencia respiratoria crónica con hipoxia
J00	62	Nasofaringitis aguda [resfriado común]
J12.81	42	Neumonía por coronavirus asociado al SARS
J84.114	42	Neumonitis intersticial aguda
J39.8	41	Otras enfermedades especificadas del tracto respiratorio superior
J84.115	15	Enfermedad pulmonar intersticial asociada a bronquiolitis respiratoria

TODO hay 92k pacientes sin fecha de ingreso
TODO puede ser que ya estuvieran ingresados.

```{r}

icd_ofinterest<-c('U07.1','J18.9','J12.89','J22','J96.00','J96.01','J96.02','J96.20','J90','J47.0','J96.21','J98.01','J18.0','J84.9','J96.91','J96.90','J96.92','J84.89','J81.0','I26.99','J06.9','J98.9','J95.89','J12.9','O98.52','J84.111','O98.513','J20.8','J96.11','J00','J12.81','J84.114','J39.8','J84.115','J84.113','B34.2')

# TODO ingreso UCI dic
# TODO no hay fecha de ingreso en UCI. Mirar traslados
episodios_cmbd <- fread("../data/02_Episodios_CMBD.txt",header = T,encoding = 'UTF-8');episodios_cmbd<-as.data.frame(episodios_cmbd)

# dates need to be converted from the original source, missing means NO
episodios_cmbd$FECHA_INGRESO<-as.Date(as.character(episodios_cmbd$FECHA_INGRESO),format="%Y%m%d")
episodios_cmbd$FECHA_ALTA<-as.Date(as.character(episodios_cmbd$FECHA_ALTA),format="%Y%m%d")
episodios_cmbd<-left_join(episodios_cmbd,infect_COVID_first)

# dias estancia hospitalaria
episodios_cmbd$estancia_hospitalaria_dias<-trunc((episodios_cmbd$FECHA_INGRESO %--% episodios_cmbd$FECHA_ALTA ) / days(1))

# dias entre infeccion e ingreso
episodios_cmbd$infeccion_ingreso_dias<-trunc((episodios_cmbd$infect_COVID_first_date %--% episodios_cmbd$FECHA_INGRESO ) / days(1))

# estancia uci
episodios_cmbd$icu_stay_bin<-if_else(episodios_cmbd$ESTANCIAS_UCI == 0 | is.na(episodios_cmbd$ESTANCIAS_UCI ) ,0,1)

# dias entre infeccion e ingreso hospitalario ha de ser de 30 días máximo 
# si no, no lo considero ingreso hospitalario por COVID
episodios_cmbd$hosp_stay_bin<-as.character(if_else(episodios_cmbd$infeccion_ingreso_dias <= 30, 1 ,0))


#TODO los aún ingresados en el período de análisis habrían de tenerse en cuenta



#we are just going to take into account first hospitalization

#filtramos los 5 códigas principales sólo por ICD relacionados con COVID, según conteo
# we are only selecting fist admission per patient
episodios_cmbd_first<-episodios_cmbd %>%
  select(COD_NUHSA_ENCRIPTADO,FECHA_INGRESO,FECHA_ALTA,ESTANCIAS_UCI,ESTANCIAS,TIPO_INGRESO,TIPO_ALTA,estancia_hospitalaria_dias,hosp_stay_bin,icu_stay_bin,D1,D2,D3,D4,D5,infeccion_ingreso_dias) %>%
  group_by(COD_NUHSA_ENCRIPTADO)  %>%
  filter(row_number()==1 & (D1 %in% icd_ofinterest | D2 %in% icd_ofinterest| D3 %in% icd_ofinterest| D4 %in% icd_ofinterest| D5 %in% icd_ofinterest) ) %>%
  select(COD_NUHSA_ENCRIPTADO,FECHA_INGRESO,FECHA_ALTA,estancia_hospitalaria_dias,hosp_stay_bin,icu_stay_bin,infeccion_ingreso_dias)

```

## vacunas

TODO address non european shots: grepl('COVID-19 Sinopharm|COVID-19 Sputnik V|COVID-19 Covishield|COVID-19 CoronaVac (Sinovac Biotech)|COVID-19 CanSinoBIO|COVID-19 Covaxin|COVID-19 HIPRA')

Criterios de exclusión: pacientes de 5 dosis.

-	Vacunas de la gripe de las campañas 2020-21 y 2021-2022.
-	Vacunas de neumococo en cualquier momento hasta el 31/03/2022.
-	Todas las vacunas relacionadas con el COVID 19 hasta el 31/03/2022.

TODO *Pedir campañas 2019-20.* 

TODO hay varias vacunas de neumo y gripe por paciente.
TODO estudiar numero de infecciones
```{r}
vacunas <- fread("../data/03_Vacunas.txt",header = T,encoding = 'UTF-8');vacunas<-as.data.frame(vacunas)
# dates need to be converted from the original source, missing means NO
vacunas$FEC_VACUNACION<-as.Date(as.character(vacunas$FEC_VACUNACION),format="%Y%m%d")

# ordering by date shot was received
vacunas<-vacunas%>%arrange(COD_NUHSA_ENCRIPTADO,FEC_VACUNACION)

vacunas<-left_join(vacunas,infect_COVID_first)

# dias entre vacunacion e infeccion 
vacunas$vac_infecc_umbral <-trunc((vacunas$FEC_VACUNACION %--% vacunas$infect_COVID_first_date ) / days(1))


# dias entre vacunacion e infeccion ha de >= 14 días

# what shot was first per patient?
vacunas_covid_first<-vacunas %>%
  filter(vac_infecc_umbral>=14) %>%
  filter(grepl('COVID-19 Pfizer/BioNTech|COVID-19 Moderna|COVID-19 AstraZeneca|COVID-19 Janssen|COVID-19 Novavax', NOM_VACUNA)) %>%
  group_by(COD_NUHSA_ENCRIPTADO)  %>%
  filter(row_number()==1)

vacunas_covid_first<-vacunas_covid_first %>%
  rename(covid_first_name = NOM_VACUNA)%>%
  rename(covid_first_date = FEC_VACUNACION)%>%
  select(COD_NUHSA_ENCRIPTADO,covid_first_name,covid_first_date)

# TODO cómo afecta el umbral de 14 días a la pauta completa?
# full shots
vacunas_covid_full<-vacunas %>%
  filter(grepl('COVID-19 Pfizer/BioNTech|COVID-19 Moderna|COVID-19 AstraZeneca|COVID-19 Janssen|COVID-19 Novavax', NOM_VACUNA)) %>%
  group_by(COD_NUHSA_ENCRIPTADO)  %>%
  filter(row_number()==3)

vacunas_covid_full<-vacunas_covid_full %>%
  rename(covid_full_name = NOM_VACUNA)%>%
  rename(covid_full_date = FEC_VACUNACION)%>%
  select(COD_NUHSA_ENCRIPTADO,covid_full_name,covid_full_date)


# number of shots
vacunas_covid_pautas<-vacunas%>%
  group_by(COD_NUHSA_ENCRIPTADO) %>%
  filter(grepl('COVID-19 Pfizer/BioNTech|COVID-19 Moderna|COVID-19 AstraZeneca|COVID-19 Janssen|COVID-19 Novavax', NOM_VACUNA)) %>% 
  summarise(pautas_covid = n())

#TODO hay varias vacunas de neumo y gripe por paciente.

# neumococo simple version, was the patien vaccinated (bin)
vacunas_neumococo<-vacunas %>%
  filter(vac_infecc_umbral>=14)%>%
  filter(grepl('Neumococo', NOM_VACUNA)) 

vacunas_neumococo$vacuna_neumo<-1
vacunas_neumococo<-vacunas_neumococo%>%select(COD_NUHSA_ENCRIPTADO,vacuna_neumo)
vacunas_neumococo<-unique(vacunas_neumococo)

# gripe simple version, was the patien vaccinated (bin)
vacunas_gripe<-vacunas %>%
  filter(vac_infecc_umbral>=14) %>%
  filter(grepl('Gripe', NOM_VACUNA))
  
vacunas_gripe$vacuna_gripe<-1

vacunas_gripe<-vacunas_gripe%>%select(COD_NUHSA_ENCRIPTADO,vacuna_gripe)
vacunas_gripe<-unique(vacunas_gripe)

# # nomralizing names
# 
# vacunas$NOM_VACUNA<-toupper(vacunas$NOM_VACUNA)
# 
# 
# foo<-str_replace_all(vacunas$NOM_VACUNA,"[^[:graph:]]", " ") 
```



# Final dataset

## Joining across datasets

```{r}
print('base::merge')
print(Sys.time())
estudio_vacunas_final<-Reduce(function(...) merge(..., all.x=TRUE), list(
    infect_COVID_first
  , episodios_cmbd_first  
  , poblacion_diana_opt
  , vacunas_covid_first
  , vacunas_covid_full
  , vacunas_covid_pautas
  , vacunas_neumococo
  , vacunas_gripe
  , infect_COVID_num
))
print(Sys.time())

```

## Columns NA filling

```{r}
estudio_vacunas_final$pautas_covid<-if_else(is.na(estudio_vacunas_final$pautas_covid),as.integer(0),estudio_vacunas_final$pautas_covid)

estudio_vacunas_final$hosp_stay_bin<-factor(if_else(is.na(estudio_vacunas_final$hosp_stay_bin),as.character(0), as.character(estudio_vacunas_final$hosp_stay_bin)))

estudio_vacunas_final$hosp_stay_bin<-as.factor(estudio_vacunas_final$hosp_stay_bin)


estudio_vacunas_final$icu_stay_bin<-factor(if_else(is.na(estudio_vacunas_final$icu_stay_bin),as.character(0), as.character(estudio_vacunas_final$icu_stay_bin)))
estudio_vacunas_final$icu_stay_bin<-as.factor(estudio_vacunas_final$icu_stay_bin)


estudio_vacunas_final$estancia_hospitalaria_dias<-if_else(is.na(estudio_vacunas_final$estancia_hospitalaria_dias),0,estudio_vacunas_final$estancia_hospitalaria_dias)

estudio_vacunas_final$covid_first_name<-if_else(is.na(estudio_vacunas_final$covid_first_name),'0',estudio_vacunas_final$covid_first_name)

estudio_vacunas_final$covid_full_name<-if_else(is.na(estudio_vacunas_final$covid_full_name),'0',estudio_vacunas_final$covid_full_name)

estudio_vacunas_final$vacuna_neumo<-if_else(is.na(estudio_vacunas_final$vacuna_neumo),as.character(0),as.character(estudio_vacunas_final$vacuna_neumo))

estudio_vacunas_final$vacuna_gripe<-if_else(is.na(estudio_vacunas_final$vacuna_gripe),as.character(0),as.character(estudio_vacunas_final$vacuna_gripe))

estudio_vacunas_final$infecc_covid<-if_else(is.na(estudio_vacunas_final$infecc_covid),as.character(0),as.character(estudio_vacunas_final$infecc_covid))

```


## New variables creation

sacar la gripe y el neumococo como variable independiente.
Hay que restar fechas. comprobar que la vacunación de gripe y de neumococo han sido

```{r}
estudio_vacunas_final<-estudio_vacunas_final%>%
mutate(
  vac_groupA=paste(pautas_covid,covid_first_name,vacuna_neumo,vacuna_gripe,sep='|'),
  vac_groupB=paste(pautas_covid,'vac',infecc_covid,'infec',vacuna_neumo,vacuna_gripe,sep='|'),
  covid_vacunado=as.factor(if_else(pautas_covid==0,0,1)),
  vac_COV_Neumo_Gripe=as.factor(paste0(covid_vacunado,vacuna_neumo,vacuna_gripe))
  # neumovac_bef_adm=as.factor(if_else())
)
```

(Coalesce de fallecimiento y fecha de ingreso)

# Exclusion criteria

TIPO_ALTA
1 = Destino al domicilio; 2 = Traslado a otro hospital; 3 = Traslado a residencia social; 4 = Alta voluntaria; 5 = Defunción; 6 = Hospitalización a domicilio; 7 = In Extremis; 8 = Fuga

TODO Stagi: preguntar por por tipo_alto

```{r}
print('Número pacientes con infección COVID confirmada por PCR y fecha de infección disponible')
a<-nrow(estudio_vacunas_final)
a

estudio_vacunas_final_selected<-estudio_vacunas_final%>%filter(pautas_covid <5 )
print('Pacientes excluídos con más de 4 dosis')
b<-nrow(estudio_vacunas_final_selected)
a-b

print('Número final de pacientes')
nrow(estudio_vacunas_final_selected)

```

# Descriptive

You can also embed plots, for example:

```{r pressure, echo=FALSE}
view(dfSummary(estudio_vacunas_final_selected%>%select(estancia_hospitalaria_dias, hosp_stay_bin, DESC_SEXO , RESIDE_RESIDENCIA , GRUPO_7 , age , cancer , VIH , EPOC , ASMA , INSUF_CARDIACA , CARDIOPATÍA_ISQUÉMCIA , HEPATOPATIA_CRÓNICA , CIRROSIS , INSUF_RENAL_CRÓNICA , vac_groupB)))
```

Note that the `echo = FALSE` parameter was added to the code chunk to prevent printing of the R code that generated the plot.
